臺灣新竹地方法院刑事判決
109年度交易字第556號
公  訴  人  臺灣新竹地方檢察署檢察官
被      告  廖添勝


上列被告因過失傷害案件，經檢察官提起公訴（109年度偵字第7
012號），被告就被訴事實為有罪之陳述，本院依簡式審判程序
審理，判決如下：
    主  文
廖添勝犯過失傷害罪，處有期徒刑肆月，如易科罰金，以新臺幣
壹仟元折算壹日。
    事  實
一、廖添勝於民國109年2月27日下午3時5分許，駕駛車牌號碼00
    00-00號自小客車，自新竹縣○○鎮○○路0段000號住處車庫往
    新竹市方向駛出長春路3段路面，本應注意起駛前應顯示方
    向燈，注意前後左右有無障礙或車輛行人，並應讓行進
    中之車輛行人優先通行，而依當時情形，並無不能注意之情
    事，竟疏於注意，貿然前進，適彭馨慧騎乘車牌號碼000-00
    00號普通重型機車搭載鄒雨蓁沿長春路3段往新竹市方向行
    至該處，閃避不及而發生碰撞，致鄒雨蓁受有右側雙踝骨骨
    折、右側第五掌骨骨折、右膝挫傷、右手挫傷、右胸鈍傷等
    傷害，彭馨慧受有雙膝挫傷之傷害。嗣廖添勝於有偵查犯罪
    職權之機關或個人發覺其犯罪前，主動報案並向到場處理之
    警方自首其為肇事人而願接受裁判。
二、案經鄒雨蓁、彭馨慧訴由新竹縣政府警察局竹東分局報告臺
    灣新竹地方檢察署檢察官偵查起訴。
    理  由
一、本件被告廖添勝所犯係死刑、無期徒刑或最輕本刑為3 年以
    上有期徒刑以外之罪，且非高等法院管轄第一審案件，被告
    於本院準備程序進行中，就被訴事實為有罪之陳述，經本院
    認合於刑事訴訟法第273條之1第1 項之規定，裁定進行簡式
    審判程序，合先敘明。
二、認定犯罪事實所憑之證據及理由：
（一）上開犯罪事實，業據被告於警詢、偵查及本院訊問時坦白
      承認（見偵查卷第4-5、6-8、40-41頁、本院卷第83-85、
      87-91頁），核與證人即告訴人鄒雨蓁、彭馨慧之證述相
      符（見偵查卷第9-11、12-13、40-41、85頁），復有告訴
      人鄒雨蓁、彭馨慧2人之國立臺灣大學醫學院附設醫院竹
      東分院診斷證明書共2紙、國立臺灣大學醫學院附設醫院
      竹東分院109年8月4日臺大竹東分綜字第1090002860號函
      暨所附病歷資料1份、道路交通事故現場圖2份、道路交通
      事故調查報告表(一)、(二)、監視器錄影光碟各1份、道
      路交通事故現場及監視器畫面翻拍照片共19張等件在卷可
      佐（見偵查卷第79、80、43-67、14-15、16-17、18-27頁
      ），足認被告任意性之自白與事實相符，堪以採信。
（二）按汽車起駛前應顯示方向燈，注意前後左右有無障礙或車
      輛行人，並應讓行進中之車輛行人優先通行，道路交通安
      全規則第89條第1項第7款定有明文，被告駕車行駛於道路
      ，自應注意遵守上開規定，而依道路交通事故調查報告表
      （一）、（二）（偵字卷第16-17頁）載明，案發當時天
      候晴、日間自然光線、柏油路面乾燥、無缺陷、無障礙物
      、視距良好，並無不能注意之情事，被告竟疏未注意而肇
      致本件交通事故，足見被告對車禍之發生確有過失甚明。
      且本件事故經交通部公路總局新竹區監理所竹苗區車輛行
      車事故鑑定會鑑定結果，亦認：被告駕駛自用小客貨車，
      由路外停車場駛入車道右轉彎，未充分注意車道上行進之
      車輛並讓其先行，為肇事主因等情，有交通部公路總局新
      竹區監理所109年12月30日竹苗區0000000案鑑定意見書1
      份附卷可憑（見本院卷第65-68 頁），堪認被告對本件車
      禍之發生確有過失。又告訴人等確係因本件車禍受有前開
      傷害，顯然被告之過失與告訴人等之傷害間確具有相當因
      果關係無訛。
（三）從而，本件事證明確，被告犯行洵堪認定，應依法論科。
三、論罪科刑：
（一）核被告所為，係犯刑法第284條前段之過失傷害罪。被告
      以一個過失行為，致告訴人鄒雨蓁、彭馨慧受有傷害，係
      以一行為觸犯數罪名，為想像競合犯，應依刑法第55條規
      定，從一重仍依過失傷害罪處斷。
（二）被告於肇事後留在現場，並向據報前往現場處理之員警供
      承肇事犯罪一節，有被告之警詢筆錄及本院簡式審判筆錄
      各1 份在卷可佐（見偵查卷第5頁、本院卷第89頁），是
      以被告對於未經發覺之犯罪自首而接受裁判，爰依刑法第
      62條前段之規定，減輕其刑。
（三）爰審酌被告於犯本件前未有刑事前案紀錄，素行良好，有
      臺灣高等法院被告前案紀錄表1 份在卷足參，其未能善盡
      駕駛注意義務，導致告訴人等受傷之結果，所為實屬不該
      ，念及被告犯後坦承犯行，態度尚可，與告訴人等就賠償
      金額無法取得共識而迄今未能彌補告訴人等之損害，及其
      自述專科畢業、未婚無子、職業為監所管理員、月收入約
      新臺幣3萬2千元、須負擔房貸、信貸及車貸等一切情狀，
      量處如主文所示之刑，併諭知易科罰金之折算標準。
據上論斷，應依刑事訴訟法第273條之1第1項、第299條第1 項前
段，判決如主文。
本件經檢察官張瑞玲提起公訴，檢察官翁旭輝到庭執行職務。
中　　華　　民　　國　　110 　年　　3 　　月　　12　　日
                  刑事第一庭  法  官  魏瑞紅
以上正本證明與原本無異。
如不服本判決應於收受本判決後20日內向本院提出上訴書狀，上
訴書狀應敘述具體理由。上訴書狀未敘述上訴理由者，應於上訴
期間屆滿後20日內補提理由書狀於本院(均須按他造當事人之人
數附繕本 )「切勿逕送上級法院」。 
中　　華　　民　　國　　110 　年　　3 　　月　　12　　日
                              書記官  李佳穎
附錄本件論罪科刑法條：
刑法第284條第1項
因過失傷害人者，處 1 年以下有期徒刑、拘役或 10 萬元以下
罰金，致重傷者，處 3 年以下有期徒刑、拘役或 30 萬元以下
罰金。